<!DOCTYPE html PUBLIC "-//W3C//DTD XHTML 1.0 Transitional//EN" "http://www.w3.org/TR/xhtml1/DTD/xhtml1-transitional.dtd">
<html xmlns="http://www.w3.org/1999/xhtml">
<head>
	<meta http-equiv="Content-Type" content="text/html; charset=iso-8859-1" />
	<title>Ymmärrä suomea</title>
	<style type="text/css" media="all">@import "css/styles.css";</style>
	<script type="text/javascript" src="swfobject.js"></script>
</head>
<body class="font-medium">
	<div id="main-wrapper">
		<div id="topbar"></div>
		<div id="main-menu">
			<table cellspacing="0" cellpadding="0" border="0" class="add-links"><tr>
				<td class="item"><img class="raquo" src="i/raquo.gif" alt="" height="7" width="4" /><a href="/ymmarra/index.php?moduli=sanakirja">Sanakirja</a></td>
				<td class="item"><img class="raquo" src="i/raquo.gif" alt="" height="7" width="4" /><a href="/ymmarra/index.php?moduli=verbit">Verbiluettelo</a></td>
				<td class="item"><img class="raquo" src="i/raquo.gif" alt="" height="7" width="4" /><a href="/ymmarra/index.php?moduli=kielioppi">Kielioppi</a></td>
			</tr></table>
			<table cellspacing="0" cellpadding="0" border="0"><tr>
				<td class="item"><img class="raquo" src="i/raquo.gif" alt="" height="7" width="4" /><a href="/ymmarra/index.php">Etusivu</a></td>
				<td class="item"><img class="raquo" src="i/raquo.gif" alt="" height="7" width="4" /><a href="/ymmarra/index.php?moduli=tekstit">Lukutekstit</a></td>
			</tr></table>
		</div>
		<div id="content">
			<table cellspacing="0" cellpadding="0" border="0" id="content-wrapper"><tr>
				<td>
					<div id="left-menu">
												<div class="header-verb"><span>Verbit</span></div>
						<div class="menu">
								<div class="init"><a href="/ymmarra/index.php?moduli=verbit&kirjain=a">A</a></div>
								<div class="init"><a href="/ymmarra/index.php?moduli=verbit&kirjain=e">E</a></div>
								<div class="init"><a href="/ymmarra/index.php?moduli=verbit&kirjain=h">H</a></div>
								<div class="init"><a href="/ymmarra/index.php?moduli=verbit&kirjain=i">I</a></div>
								<div class="init"><a href="/ymmarra/index.php?moduli=verbit&kirjain=j">J</a></div>
								<div class="init"><a href="/ymmarra/index.php?moduli=verbit&kirjain=k">K</a></div>
								<div class="init"><a href="/ymmarra/index.php?moduli=verbit&kirjain=l">L</a></div>
								<div class="init"><a href="/ymmarra/index.php?moduli=verbit&kirjain=m">M</a></div>
								<div class="init"><a href="/ymmarra/index.php?moduli=verbit&kirjain=n">N</a></div>
								<div class="init"><a href="/ymmarra/index.php?moduli=verbit&kirjain=o">O</a></div>
								<div class="init"><a href="/ymmarra/index.php?moduli=verbit&kirjain=p">P</a></div>
								<div class="init"><a href="/ymmarra/index.php?moduli=verbit&kirjain=r">R</a></div>
								<div class="init"><a href="/ymmarra/index.php?moduli=verbit&kirjain=s">S</a></div>
								<div class="init"><a href="/ymmarra/index.php?moduli=verbit&kirjain=t">T</a></div>
								<div class="init"><a href="/ymmarra/index.php?moduli=verbit&kirjain=u">U</a></div>
								<div class="init"><a href="/ymmarra/index.php?moduli=verbit&kirjain=v">V</a></div>
								<div class="init"><a href="/ymmarra/index.php?moduli=verbit&kirjain=y">Y</a></div>
								<div class="init"><a href="/ymmarra/index.php?moduli=verbit&kirjain=Ä">Ä</a></div>
						</div>					</div>
				</td>
				<td>
					<div id="main-content">
						<div id="path">
							<a href=".">Etusivu</a> &gt; <a href="/ymmarra/index.php?moduli=verbit&kirjain=K">K</a>						</div>
													<h1>KEHITTYÄ</h1>
						<table cellspacing="0" cellpadding="0" border="0">
							<tr>
								<td colspan="2" style="padding-bottom:10px;"><strong>Aktiivin indikatiivi</strong></td>
							</tr>
							<tr>
								<td><pre>PREESENS                   
minä     kehityn           
sinä     kehityt           
hän      kehittyy          
me       kehitymme         
te       kehitytte         
he       kehittyvät        

PASSIIVI
         kehitytään        

IMPERFEKTI                 
         kehityin          
         kehityit          
         kehittyi          
         kehityimme        
         kehityitte        
         kehittyivät       

PASSIIVI
         kehityttiin       

PERFEKTI
olen     kehittynyt        
olet     kehittynyt        
on       kehittynyt        
olemme   kehittyneet       
olette   kehittyneet       
ovat     kehittyneet       

PASSIIVI
on       kehitytty         

PLUSKVAMPERFEKTI
olin     kehittynyt        
olit     kehittynyt        
oli      kehittynyt        
olimme   kehittyneet       
olitte   kehittyneet       
olivat   kehittyneet       

PASSIIVI
oli      kehitytty         
</pre></td>
								<td>&nbsp;&nbsp;&nbsp;</td>
								<td><pre>  KIELTOMUOTO
  en        kehity
  et        kehity
  ei        kehity
  emme      kehity
  ette      kehity
  eivät     kehity


  ei        kehitytä

   
  en        kehittynyt
  et        kehittynyt
  ei        kehittynyt
  emme      kehittyneet
  ette      kehittyneet
  eivät     kehittyneet


  ei        kehitytty


  en    ole kehittynyt
  et    ole kehittynyt
  ei    ole kehittynyt
  emme  ole kehittyneet
  ette  ole kehittyneet
  eivät ole kehittyneet


  ei    ole kehitytty


  en    ollut  kehittynyt
  et    ollut  kehittynyt
  ei    ollut  kehittynyt
  emme  olleet kehittyneet
  ette  olleet kehittyneet
  eivät olleet kehittyneet


  ei    ollut  kehitytty
</pre></td>
							</tr>
						</table>
						<table cellspacing="0" cellpadding="0" border="0">
							<tr>
								<td colspan="2" style="padding-bottom:10px;"><strong>Aktiivin konditionaali</strong></td>
							</tr>
							<tr>
								<td><pre>PREESENS
minä     kehittyisin       
sinä     kehittyisit       
hän      kehittyisi        
me       kehittyisimme     
te       kehittyisitte     
he       kehittyisivät     

PASSIIVI
         kehityttäisiin    

PERFEKTI
olisin   kehittynyt        
olisit   kehittynyt        
olisi    kehittynyt        
olisimme kehittyneet       
olisitte kehittyneet       
olisivat kehittyneet       
PASSIIVI
olisi    kehitytty         
</pre></td>
								<td>&nbsp;&nbsp;&nbsp;</td>
								<td><pre> 
  en        kehittyisi
  et        kehittyisi
  ei        kehittyisi
  emme      kehittyisi
  ette      kehittyisi
  eivät     kehittyisi


  ei        kehityttäisi


  en    olisi  kehittynyt
  et    olisi  kehittynyt
  ei    olisi  kehittynyt
  emme  olisi  kehittyneet
  ette  olisi  kehittyneet
  eivät olisi  kehittyneet 

  ei    olisi  kehitytty
</pre></td>
							</tr>
						</table>
						<table cellspacing="0" cellpadding="0" border="0">
							<tr>
								<td colspan="2" style="padding-bottom:10px;"><strong>Aktiivin potentiaali</strong></td>
							</tr>
							<tr>
								<td><pre>PREESENS
minä     kehittynen        
sinä     kehittynet        
hän      kehittynee        
me       kehittynemme      
te       kehittynette      
he       kehittynevät      

PASSIIVI
         kehityttäneen     

PERFEKTI
lienen   kehittynyt        
lienet   kehittynyt        
lienee   kehittynyt        
lienemme kehittyneet       
lienette kehittyneet       
lienevät kehittyneet       

PASSIIVI
lienee   kehitytty         
</pre></td>
								<td>&nbsp;&nbsp;&nbsp;</td>
								<td><pre> 
  en        kehittyne
  et        kehittyne
  ei        kehittyne
  emme      kehittyne
  ette      kehittyne
  eivät     kehittyne


  ei        kehityttäne


  en    liene  kehittynyt
  et    liene  kehittynyt
  ei    liene  kehittynyt
  emme  liene  kehittyneet
  ette  liene  kehittyneet
  eivät liene  kehittyneet 


  ei    liene  kehitytty
</pre></td>
							</tr>
						</table>
						<table cellspacing="0" cellpadding="0" border="0">
							<tr>
								<td colspan="2" style="padding-bottom:10px;"><strong>Aktiivin imperatiivi</strong></td>
							</tr>
							<tr>
								<td><pre>PREESENS

(sinä)   kehity            
(hän)    kehittyköön       
(me)     kehittykäämme     
(te)     kehittykää        
(he)     kehittykööt       

PASSIIVI
         kehityttäköön     

PERFEKTI

ole      kehittynyt        
olkoon   kehittynyt        
olkaamme kehittyneet       
olkaa    kehittyneet       
olkoot   kehittyneet       

PASSIIVI

olkoon   kehitytty         
</pre></td>
								<td>&nbsp;&nbsp;&nbsp;</td>
								<td><pre> 

  älä       kehity   
  älköön    kehittykö
  älkäämme  kehittykö
  älkää     kehittykö
  älkööt    kehittykö


  älköön    kehityttäkö



  älä      ole  kehittynyt
  älköön   olko kehittynyt
  älkäämme olko kehittyneet
  älkää    olko kehittyneet
  älkööt   olko kehittyneet



  älköön   olko kehitytty
</pre></td>
							</tr>
						</table>
						<table cellspacing="0" cellpadding="0" border="0">
							<tr>
								<td colspan="2" style="padding-bottom:10px;"><strong>Verbin nominaalimuodot</strong></td>
							</tr>
							<tr>
								<td><pre>I INFINITIIVI              

Lyhyempi muoto:            
         kehittyä          

Pitempi muoto:             
         kehittyäkseni     
         kehittyäksesi
         kehittyäkseen
         kehittyäksemme
         kehittyäksenne
         kehittyäkseen

III  INFINITIIVI           

inessiivi    kehittymässä  
elatiivi     kehittymästä  
illatiivi    kehittymään   
adessiivi    kehittymällä
abessiivi    kehittymättä  
instruktiivi kehittymän    
                           
Passiivi
instruktiivi kehityttämän  
                           
                           
</pre></td>
								<td>&nbsp;&nbsp;&nbsp;</td>
								<td><pre>  II INFINITIIVI

  inessiivi     kehittyessä
  instruktiivi  kehittyen

  Passiivi
  inessiivi     kehityttäessä






  IV INFINITIIVI

  nominatiivi   kehittyminen
  partitiivi    kehittymistä
      

  I PARTISIIPPI
  aktiivi       kehittyvä
  passiivi      kehityttävä

  II PARTISIIPPI
  aktiivi       kehittynyt
  passiivi      kehitytty
</pre></td>
							</tr>
						</table>

					</div>
				</td>
			</tr></table>		</div>
		<div id="footer"><a href="http://www.oph.fi/"><img src="i/oph_logo_ymmarrasuomea.gif" width="157" height="35" alt="OPH" /></a></div>
	</div>
</body>
</html>
